【裁判字號】    98,易,2793
【裁判日期】    981130
【裁判案由】    竊盜等
【裁判全文】
臺灣板橋地方法院刑事判決              98年度易字第2793號
公  訴  人  臺灣板橋地方法院檢察署檢察官
被      告  甲○○
                    （另案於臺灣臺北監獄臺北分監執行）
上列被告因竊盜等案件，經檢察官提起公訴（98年度偵字第1520
9 號），本院判決如下：
    主  文
甲○○竊盜，累犯，處有期徒刑伍月，如易科罰金，以新臺幣壹
仟元折算壹日；又竊盜，累犯，處有期徒刑陸月，如易科罰金，
以新臺幣壹仟元折算壹日；應執行有期徒刑玖月，如易科罰金，
以新臺幣壹仟元折算壹日。
    事  實
一、甲○○：(一)於民國94年間，因贓物案件，經本院以94年度簡
    字第47號判決判處有期徒刑6 月確定；(二)於同年間，因違反
    毒品危害防制條例案件，經本院以94年度訴字第34號判決分
    別判處有期徒刑8 月、4 月確定；(三)於同年間，又因竊盜案
    件，經本院以94年度易字第398 號判決判處有期徒刑1 年確
    定；(四)於同年間，因違反洗錢防制法案件，經本院以94年度
    訴字第1980號判決判處有期徒刑4 月確定；(五)於同年間，因
    違反毒品危害防制條例案件，經本院以94年度易字第1636號
    判決判處有期徒刑6 月確定；上開(一)至(五)所示之數罪刑，經
    本院以96年度聲減字第399 號裁定依序減為有期徒刑3 月、
    4 月、2 月、6 月、2 月、3 月，應執行有期徒刑1 年3 月
    確定，送監執行於96年9 月5 日縮刑期滿執行完畢；(六)於97
    年間，因違反毒品危害防制條例案件，經本院以97年度訴字
    第5034號判決判處有期徒刑10月確定；(七)於98年間，因違反
    毒品危害防制條例案件，經本院以98年度訴字第2066號判決
    分別判處有期徒刑7 月、4 月，應執行有期徒刑9 月確定；
    (八)於同年間，因竊盜案件，經本院以98年度易字第1123號判
    決判處有期徒刑4 月確定；前揭(六)至(八)所示之數罪刑，復經
    本院以98年度聲字第5030號裁定合併定應執行有期徒刑1 年
    10月確定；(九)於同年間，又因違反毒品危害防制條例案件，
    經本院以98年度訴字第1656號判決判處有期徒刑8 月確定；
    (十)於同年間，再因違反毒品危害防制條例案件，經本院以98
    年度訴字第2066號判決分別判處有期徒刑7 月、4 月，應執
    行有期徒刑9 月確定（上述(六)至(十)所示之數罪刑，現經送監
    執行中）。
二、詎其猶不知悔改，復意圖為自己不法之所有，基於竊盜之犯
    意，於98年3 月23日8 時許（起訴書誤繕為同年月26日），
    騎乘車號AYK- 928號重型機車，前往位於臺北縣三峽鎮○○
    路208 號之文化停車場內，撿拾路上之石頭，持以敲破停放
    於該處之余美玉所有而供乙○○使用之車號9673-KC 號自用
    小客車之駕駛座車窗後（毀損部分未據告訴），同時竊取車
    內所放置余美玉所有之該車行照、保險證及乙○○所有之駕
    駛執照各1 枚，得手後，旋又另行起意，再意圖為自己不法
    之所有，基於竊盜及毀損之犯意，以前開所撿拾之石頭，持
    以敲破亦停放於該處之丙○○所有之車號7399-EX 號自用小
    貨車之駕駛座車窗，足以生損害於丙○○，再進而竊取丙○○所有而放置於車內之高速公路回數票23張（每張價值新臺
    幣〈下同〉38元，合計874 元），得手後隨即逃離現場，嗣
    經乙○○、丙○○發現後報警處理，為警調閱該處監視錄影
    畫面比對，始查悉上情。
三、案經丙○○訴由臺北縣政府警察局三峽分局報請臺灣板橋地
    方法院檢察署檢察官偵查起訴。
    理  由
一、證據能力：
    本案公訴人所引用之卷證資料（包含人證與文書證據），並
    無證據證明係公務員違背法定程序所取得，又被告以外之人
    於審判外之陳述，經核並無非出於自由意願而為陳述或遭違
    法取證及顯有不可信之情況，再卷內之文書證據，亦無刑事
    訴訟法第159 條之4 之顯有不可信之情況與不得作為證據之
    情形，且被告甲○○迄本院言詞辯論終結前並未聲明異議，
    依刑事訴訟法第159 條至159 條之5 之規定，均有證據能力
    ，合先敘明。
二、上揭犯罪事實，業據被告於警詢及本院審理時坦承不諱（見
    本院98年11月19日審判筆錄第4 頁），並經證人即被害人乙○○、丙○○於警詢時指訴明確（見偵查卷第5 、6 頁），
    且有車籍查詢－基本資料詳細畫面2 紙、現場監視錄影畫面
    翻拍照片4 幀在卷可佐（見偵查卷第8 至11頁），而被告於
    警詢時之自白確係基於自由意願所為，並未遭警員刑求逼供
    之情，亦經檢察官勘驗屬實，且經本院依職權勘驗明確，有
    臺灣板橋地方法院檢察署檢察官勘驗筆錄及本院勘驗筆錄各
    1 紙附卷可稽（見偵查卷第32頁及本院卷），足認被告前開
    不於利己之自白與事實相符，堪以採信。本案事證明確，被
    告犯行堪以認定，應依法論科。
三、核被告所為，係犯2 次刑法第320 條第1 項之竊盜罪及1 次
    同法第354 條之毀損罪。被告撿拾地上石頭2 次用以砸破車
    窗犯行部分，因該石頭並未扣案，且石頭乃自然界之物質，
    尚難謂為通常之器械，從而持石頭砸毀他人車窗竊盜部分，
    尚難論以攜帶兇器竊盜罪（最高法院92年臺非字第38號判決
    要旨可資參照），附此敘明。被告就事實二前段所示之竊盜
    犯行部分，係以一竊盜行為同時竊取余美玉、乙○○所有之
    物，觸犯相同之罪名，為想像競合犯，應依刑法第55條之規
    定，從一重處斷。再被告就事實二後段所示之竊取及毀損之
    犯行部分，係以一行為而同時觸犯竊盜罪及毀損罪等二罪名
    ，亦為想像競合犯，應依刑法第55條之規定，從一重之竊盜
    罪處斷。被告有如事實一之(一)至(五)所示之犯罪科刑及執行情
    形，有臺灣高等法院被告前案紀錄表在卷可佐，其於有期徒
    刑執行完畢後5 年內，故意再犯本案有期徒刑以上之二罪，
    均為累犯，應依刑法第47條第1 項之規定，分別加重其刑。
    被告所犯上開二竊盜罪間，犯意各別，罪名互異，應分論併
    罰，公訴意旨誤認被告所犯2 次竊盜罪為接續犯，並與前開
    所犯之毀損罪部分為數罪，尚有誤會，併此指明。爰審酌被
    告不思正當工作以獲取財物，妄想以竊盜、毀損手段不勞而
    獲，其觀念偏差，有待矯治，及其犯罪之手段、目的、所竊
    財物價值、犯後坦承犯行，已知悔悟等一切情狀，分別量處
    如主文所示之刑，並均諭知易科罰金之折算標準，再合併定
    其應執行刑及諭知易科罰金之折算標準，以資懲儆。
據上論斷，應依刑事訴訟法第299 條第1 項前段，刑法第320 條
第1 項、第354 條、第55條、第47條第1 項、第41條第1 項前段
、第51條第5 款，刑法施行法第1 條之1 第1 項、第2 項前段，
判決如主文。
本案經檢察官高智美到庭執行職務。
中    華    民    國    98    年    11    月    30    日
                  刑事第十九庭  法  官  鄧雅心
以上正本證明與原本無異。
如不服本判決應於送達後10日內向本院提出上訴狀。
                                書記官  王小芬
中    華    民    國    98    年    11    月    30    日
附錄本案論罪科刑法條
中華民國刑法第三百二十條
意圖為自己或第三人不法之所有，而竊取他人之動產者，為竊盜
罪，處五年以下有期徒刑、拘役或五百元以下罰金。
意圖為自己或第三人不法之利益，而竊佔他人之不動產者，依前
項之規定處斷。
前二項之未遂犯罰之。
中華民國刑法第三百五十四條
毀棄、損壞前二條以外之他人之物或致令不堪用，足以生損害於
公眾或他人者，處二年以下有期徒刑、拘役或五百元以下罰金。


司法院資訊處製作；財團法人民間司法改革基金會備份。
